tr: Uyumluluk sertifikaları: CJIS; FISMA; FedRAMP; GDPR; HIPAA; ISO 27001; PCI DSS; SOC 1/2/3; Diğer
pl: Certyfikaty zgodności: CJIS; FISMA; FedRAMP; GDPR; HIPAA; ISO 27001; PCI DSS; SOC 1/2/3; Pozostałe
zh-TW: 合規認證: CJIS; FISMA; FedRAMP; 一般資料保護規範 (GDPR); HIPAA; ISO 27001; PCI DSS; SOC 1/2/3; 其他
ru: Сертификаты соответствия: CJIS; FISMA; FedRAMP; GDPR; HIPAA; ISO 27001; PCI DSS; SOC 1/2/3; Другое
pt-PT: Certificações de conformidade: CJIS; FISMA; FedRAMP; GDPR; HIPAA; ISO 27001; PCI DSS; SOC 1/2/3; Outro
en: Compliance certifications: CJIS; FISMA; FedRAMP; GDPR; HIPAA; ISO 27001; PCI DSS; SOC 1/2/3; Other
sv: Efterlevnadscertifikat: CJIS; FISMA; FedRAMP; GDPR; HIPAA; ISO 27001; PCI DSS; SOC 1/2/3; Annat
el: Πιστοποιήσεις συμμόρφωσης: CJIS; FISMA; FedRAMP; GDPR; HIPAA; ISO 27001; PCI DSS; SOC 1/2/3; Άλλο
cs: Osvědčení o shodě: CJIS; FISMA; FedRAMP; GDPR; HIPAA; ISO 27001; PCI DSS; SOC 1/2/3; Jiné
th: การรับรองการปฏิบัติตามข้อกำหนด: CJIS; FISMA; FedRAMP; GDPR; HIPAA; ISO 27001; PCI DSS; SOC 1/2/3; อื่นๆ
lt-LT: Atitikties sertifikatai: CJIS; FISMA; FedRAMP; BDAR; HIPAA; ISO 27001; PCI DSS; SOC 1/2/3; Kita
sl-SI: Certifikati o skladnosti: CJIS; FISMA; FedRAMP; GDPR; HIPAA; ISO 27001; PCI DSS; SOC 1/2/3; Drugo
sk-SK: Certifikáty zhody: CJIS; FISMA; FedRAMP; GDPR; HIPAA; ISO 27001; PCI DSS; SOC 1/2/3; Iné
de: Konformitätszertifizierungen: CJIS; FISMA; FedRAMP; GDPR; HIPAA; ISO 27001; PCI DSS; SOC 1/2/3; Sonstiges
hr-HR: Certifikat o sukladnosti: CJIS; FISMA; FedRAMP; GDPR; HIPAA; ISO 27001; PCI DSS; SOC 1/2/3; Ostalo
ro-RO: Certificări de conformitate: CJIS; FISMA; FedRAMP; GDPR; HIPAA; ISO 27001; PCI DSS; SOC 1/2/3; Altele
nl: Nalevingscertificeringen: CJIS; FISMA; FedRAMP; GDPR; HIPAA; ISO 27001; PCI DSS; SOC 1/2/3; Andere
zh-CN: 合规认证: CJIS; FISMA; FedRAMP; GDPR; HIPAA; ISO 27001; PCI DSS; SOC 1/2/3; 其他
ja: コンプライアンス認証: CJIS; FISMA; FedRAMP; GDPR; HIPAA; ISO 27001; PCI DSS; SOC 1/2/3; その他
bg-BG: Сертификати за съответствие: CJIS; FISMA; FedRAMP; GDPR; HIPAA; ISO 27001; PCI DSS; SOC 1/2/3; Други
ko: 규정 준수 인증: CJIS; FISMA; FedRAMP; GDPR; HIPAA; ISO 27001; PCI DSS; SOC 1/2/3; 기타
fr: Certifications de conformité: CJIS; FISMA; FedRAMP; RGPD; HIPAA; ISO 27001; PCI DSS; SOC 1/2/3; Autre
vi: Chứng nhận tuân thủ: CJIS; FISMA; FedRAMP; GDPR; HIPAA; ISO 27001; PCI DSS; SOC 1/2/3; Khác
it: Certificazioni di conformità: CJIS; FISMA; FedRAMP; GDPR; HIPAA; ISO 27001; PCI DSS; SOC 1/2/3; Altro
nb: Samsvarssertifiseringer: CJIS; FISMA; FedRAMP; GDPR; HIPAA; ISO 27001; PCI DSS; SOC 1/2/3; Annen
da: Overholdelsescertificeringer: CJIS; FISMA; FedRAMP; GDPR; HIPAA; ISO 27001; PCI DSS; SOC 1/2/3; Andet
fi: Vaatimustenmukaisuustodistukset: CJIS; FISMA; FedRAMP; GDPR; HIPAA; ISO 27001; PCI DSS; SOC 1/2/3; Muu
pt-BR: Certificações de conformidade: CJIS; FISMA; FedRAMP; GDPR; HIPAA; ISO 27001; PCI DSS; SOC 1/2/3; Outro
hu: Megfelelőségi tanúsítványok: CJIS; FISMA; FedRAMP; GDPR; HIPAA; ISO 27001; PCI DSS; SOC 1/2/3; Egyéb
es: Certificaciones de cumplimiento: CJIS; FISMA; FedRAMP; GDPR; HIPAA; ISO 27001; PCI DSS; SOC 1/2/3; Otros